臺灣新北地方法院板橋簡易庭簡易民事判決
111年度板簡字第2635號
原      告  中國信託產物保險股份有限公司

法定代理人  郭世昌  
訴訟代理人  黃釗輝  
被      告  黃少椲  
上列當事人間請求侵權行為損害賠償事件，於民國111年11月30
日言詞辯論終結，本院判決如下：
    主    文
被告應給付原告新臺幣肆萬零肆佰肆拾參元，及自民國一百一十
一年十一月十日起至清償日止，按年息百分之五計算之利息。
原告其餘之訴駁回。
訴訟費用由被告負擔十分之三，餘由原告負擔。
本判決原告勝訴部分得假執行。
    事實及理由
一、本件被告經合法通知，未於言詞辯論期日到場，查無民事訴
    訟法第386條所列各款情事，應准原告之聲請，由其一造辯
    論而為判決，合先敘明。
二、原告起訴主張：緣被告駕駛車牌號碼000-0000號自用小客車
    ，於民國111年3月2日5時24分許，行經新北市○○區○○路0段0
    0巷0號處，因行駛時未注意車前狀況之過失，碰撞由原告所
    承保，訴外人吳聿宸駕駛車號000-0000號自用小客車（下稱
    系爭車輛），致系爭車輛受損，案業經新北市政府警察局板
    橋分局交通分隊備查在案。系爭車輛經送廠維修，維修費用
    為新臺幣(下同)189,200元（鈑金費用13,500元、塗裝費用1
    2,000元、零件費用163,700元），業經原告按保險契約理賠
    完竣，並依保險法第53條第1項規定，取得代位行使被保險
    人對於第三人之請求權。又本件原告自承訴外人吳聿宸同為
    本件事故之肇事原因，因雙方互負過失責任，故原告僅請求
    70%之車損費用即132,440元。為此爰依侵權行為及保險法第
    53條第1項規定請求被告給付原告修復費用189,200元及自起
    訴狀繕本送達翌日起至清償日止，按年息百分之5計付遲延
    利息。
三、原告主張之事實，業據提出道路交通事故當事人登記聯單、
    道路交通事故初步分析研判表、系爭車輛行車執照、駕照、
    發票、估價單、車輛受損照片等件影本為證，並經本院依職
    權向新北市政府警察局海山分局調閱本件交通事故卷宗，經
    核無誤，又被告已於相當時期受合法之通知，而於言詞辯論
    期日不到場，亦未提出準備書狀作任何聲明或陳述以供本院
    審酌，經本院調查結果，是堪認原告之主張為真實。經查，
    系爭車輛駕駛人之肇事原因為：疑不依順行方向停車；被告
    之肇事原因為：疑行駛時未注意車前狀況，本院審酌卷內資
    料，綜合雙方過失情節及相關事證，認系爭車輛駕駛與被告
    之過失程度分別為30％、70％。是被告對本件車禍事故之發生
    ，具有過失甚明，原告主張被告應就本件事故負損害賠償責
    任，自屬有據。
四、按因故意或過失，不法侵害他人之權利者，負損害賠償責任
    。汽車、機車或其他非依軌道行駛之動力車輛，在使用中加
    損害於他人者，駕駛人應賠償因此所生之損害。被保險人因
    保險人應負保險責任之損失發生，而對於第三人有損失賠償
    請求權者，保險人得於給付賠償金額後，代位行使被保險人
    對於第三人之請求權。但其所請求之數額，以不逾賠償金額
    為限。前項第三人為被保險人之家屬或受僱人時，保險人無
    代位請求權。但損失係由其故意所致者，不在此限。民法第
    184條第1項前段、第191條之2前段及保險法第53條分別定有
    明文。次按不法毀損他人之物者，被害人得請求賠償其物因
    毀損所減少之價額。民法第196條第1項亦有明文。本件被告
    就系爭車損有過失等情為真實，已如前述，則原告依上開侵
    權行為之規定，請求被告負損害賠償責任，洵屬正當。又依
    民法第196條請求賠償物被毀損所減少之價額，固得以修復
    費用為估定之標準，但以必要者為限（如修理材料以新品換
    舊品，應予折舊）。經查，依系爭車輛維修清單上所載之維
    修項目，核與該車所受損部位相符，堪認上開修復項目所須
    之費用共計189,200元（鈑金費用13,500元、塗裝費用12,00
    0元、零件費用163,700元），均屬必要修復費用無誤，有估
    價單及發票附卷可參。又系爭車輛係於107年8月出廠(推定
    為15日)，有行車執照附卷可稽，至111年3月2日車輛受損時
    ，已使用3年6月15日，依「營利事業所得稅結算申報查核準
    則」第95條第8項規定，固定資產提列折舊採用定率遞減法
    者，以一年為計算單位，其使用期間未滿一年者，按實際使
    用月數相當於全年之比例計算之，不滿一月者，以一月計，
    故為3年7月計。而零件費用163,700元，係以新品換舊品，
    揆諸前述，應予折舊。本院依行政院公布之固定資產耐用年
    數表及固定資產折舊率表，即系爭自用小貨車耐用年數五年
    ，每年折舊千分之三六九，是以上開材料扣除折舊後，原告
    得請求之修車材料費為32,275元（計算式如附表所示；元以
    下四捨五入）。此外，原告另支出鈑金費用13,500元、塗裝
    費用12,000元，無折舊問題，是原告得向被告請求之修車費
    用，共計57,775元（計算式：32,275元+13,500元+12,000元
    ＝57,775元)。逾此部分之請求，於法無據，不能准許。
五、次按損失之發生或擴大，被害人與有過失者，法院得減輕賠
    償或免除之；前二項之規定，於被害人之代理人或使用人與
    有過失者，準用之。民法第217條第1項及第3項分別定有明
    文。查原告駕駛系爭車輛就本件車禍之發生明顯與有過失，
    本院綜合雙方過失情節、相關事證，認被告應負10分之7之
    過失責任，原告與有10分之3之過失責任，已如前述，則被
    告應賠償原告之金額應減為40,443元（計算式：57,775元×7
    /10＝40,443元，元以下四捨五入）。
六、從而，原告依侵權行為之法律關係及保險法第53條第1項規
    定，請求被告給付40,443元，及自起訴狀繕本送達翌日即11
    1年11月10日起至清償日止，按年息百分之5計算之利息，為
    有理由，應予准許。逾此部分之請求，為無理由，應予駁回
    。
七、本件原告勝訴部分，係依簡易程序而為被告敗訴之判決，依
    民事訴訟法第389條第1項第3款之規定，爰依職權宣告假執
    行。 
八、結論：原告之訴為一部有理由，一部無理由，依民事訴訟法
    第436條第2項、第385條第1項、第79條、第389條第1項第3
    款，判決如主文 。
中　　華　　民　　國　　111 　年　　11　　月　　23　　日
                  臺灣新北地方法院板橋簡易庭
                            法  官  呂安樂
以上為正本係照原本作成。
如不服本判決，應於送達後20日內，向本院提出上訴狀並表明上
訴理由，如於本判決宣示後送達前提起上訴者，應於判決送達後
20日內補提上訴理由書（須附繕本）。
中　　華　　民　　國　　111 　年　　11　　月　　23　　日
                            書記官  魏賜琪
附表
折舊時間           金額
第1年折舊值        163,700×0.369=60,405
第1年折舊後價值    163,700-60,405=103,295
第2年折舊值        103,295×0.369=38,116
第2年折舊後價值    103,295-38,116=65,179
第3年折舊值        65,179×0.369=24,051
第3年折舊後價值    65,179-24,051=41,128
第4年折舊值        41,128×0.369×(7/12)=8,853
第4年折舊後價值    41,128-8,853=32,275